# 股权转让资产评估

提问人：zhangchunl 时间：2012-04-04 23:32:14
股权转让，工商变更等是否需对资产价值进行评估？

回答人：chenyiwei
回复 zhangchunl 的帖子
目前，除了涉及国有资产的资产评估情形由《企业国有资产评估管理暂行办法》、《金融企业国有资产评估监督管理暂行办法》等规范，以及涉及上市公司收购、处置资产的评估事项由股票上市规则规范（涉及重大资产重组的，同时适用《上市公司重大资产重组管理办法》及其配套规定）以外，其他情况应无强制性的资产评估规定。
但是，如果对购买方而言涉及非同一控制下企业合并的，则基于会计处理的需要，即使确定交易价格无需强制评估，还是需要进行以购买日为基准日，以“购买对价分摊”为目的的评估。